臺灣臺南地方法院刑事判決　　　　　　100年度交訴字第126號
公　訴　人　臺灣臺南地方法院檢察署檢察官
被　　　告　蔡明軒
選任辯護人　劉芝光律師
　　　　　　趙培皓律師
　　　　　　李合法律師
上列被告因公共危險等案件，經檢察官提起公訴（100年度調偵
字第1306、1307號），被告於準備程序進行中就被訴事實為有罪
之陳述，經本院合議庭裁定由受命法官獨任進行簡式審判程序後
，判決如下：
    主    文
蔡明軒因過失致人於死，處有期徒刑拾月；又駕駛動力交通工具
肇事，致人死而逃逸，處有期徒刑捌月。應執行有期徒刑壹年肆
月。緩刑年，並應履行如附件所示本院一百年度司南調字第二
一四號調解筆錄所示內容之賠償義務。
    事    實
一、蔡明軒於民國100年4月11日21時許駕駛車牌號碼6108-NQ號
    自小客車沿臺南市安定區管寮里曾文溪南岸越堤路由東往西
    方向行駛至管寮高分48電桿前時，本應注意行車速度，依速
    限標誌或標線之規定，及車前狀況，並隨時採取必要之安全
    措施，而依當時雖係夜間，惟有照明、天候晴、視距良好、
    柏油路面乾燥無缺陷，亦無障礙物等情形觀之，並無不能注
    意之情事，竟疏未注意及此，且明知當地速限為50公里，竟
    以時速100公里之速度高速行駛，並因未注意車前狀況，不
    慎撞擊前方由徐許好所騎乘之腳踏車而發生交通事故，致徐
    許好人車倒地並受有頭胸腹撞傷，導致頸椎及全身多處骨折
    出血休克死亡。詎料，蔡明軒見駕車肇事致人受傷後，竟未
    採取救護或其他必要措施，亦未報案，旋即駛離現場，並於
    同日22時許，前往黃當在所開設位於臺南市○里區鎮○里○
    ○路146巷52弄14號之宏明汽車玻璃行更換前擋風玻璃。嗣
    經郭文才駕車經過案發現場發現徐許好倒臥路邊，遂報警處
    理，經警調閱路口監視器，始循線查知上情。
二、案經徐許好之女葉徐素蓮告訴及臺灣臺南地方法院檢察署檢
    察官據報相驗後自動偵查起訴。
    理    由
一、本件係經被告蔡明軒於本院準備程序中當庭表示認罪，而經
    本院裁定以簡式審判程序加以審理，則依據刑事訴訟法第27
    3條之2、同法第159條第2項之規定，不適用傳聞法則有關限
    制證據能力之相關規定，合先敘明。
二、訊據被告於本院準備程序及審理中對於上開犯罪事實坦承不
    諱，核與告訴人葉徐素蓮於警偵訊及證人黃當在、郭文才於
    警詢中之證述情節相符，復有監視器翻拍照片2張、道路交
    通事故現場圖、道路交通事故調查報告表(一)、(二)各1份、現
    場蒐證照片28張、車籍資料及臺南市政府警察局勘察採證報
    告各1份在卷可稽。又被害人徐許好係因本件車禍致頭胸腹
    撞傷，導致頸椎及全身多處骨折出血休克死亡一情，亦據臺
    灣臺南地方法院檢察署檢察官督同檢驗員相驗屬實，有相驗
    筆錄、檢驗報告書、相驗屍體證明書各1份附卷可憑（見相
    驗卷第45-70頁）。按行車速度，依速限標誌或標線之規定
    ；車輛行駛時，駕駛人應注意車前狀況，並隨時採取必要之
    安全措施，道路交通安全規則第93條第1項、第94條第3項分
    別定有明文。本件被告駕車自應注意上述規定，且依當時狀
    況，並無不能注意之情事，被告竟疏未注意以致肇事，並致
    被害人徐許好死亡，對本件車禍顯有過失，且被告之過失行
    為與被害人之死亡間具有相當因果關係。因此，本件被告過
    失致人於死及肇事逃逸之犯行，事證明確，應均予依法論科
    。
三、核被告所為，係犯刑法第276條第1項之過失致死罪，及同法
    第185條之4肇事致人死而逃逸罪。被告所犯上開二罪間，犯
    意各別，行為互殊，罪名有異，應予分論併罰。爰審酌被告
    於肇事後，未停車察看被害人徐許好之傷勢，亦未對被害人
    採取救護措施，復未報告警察機關且留在現場待警前來處理
    ，即逕行駕車離開現場，惡性非輕，然念其業與被害人徐許
    好之家屬達成和解，賠償損害，有本院100年度司南調字第2
    14號調解筆錄1份在卷可參（見本院卷第25頁），並酌以被
    告之素行良好，有臺灣高等法院被告前案紀錄表1份在卷可
    稽，其生活狀況、智識程度（高中畢業），及於偵審中坦承
    犯行，態度尚佳等一切情狀，分別量處如主文所示之刑，並
    定其應執行之刑。末查，被告前未曾因故意犯罪受有期徒刑
    以上刑之宣告，有臺灣臺南地方法院檢察署刑案資料查註紀
    錄表及臺灣高等法院被告前案紀錄表各1份在卷可憑，其因
    一時失慮致犯本罪，且已與被害人家屬達成調解，信被告經
    此科刑之教訓，已足資警惕，應無再犯之虞，本院因認被告
    所受宣告之刑，以暫不執行為適當，併予宣告緩刑3年，以
    啟自新。末按緩刑宣告，得斟酌情形，命犯罪行為人向被害
    人支付相當數額之財產或非財產上之損害賠償，刑法第74條
    第2項第3款亦有明定。為確保被告於緩刑期間，能按上開調
    解筆錄所承諾之賠償金額以及付款方式履行，以確實收緩刑
    之功效，爰依前揭規定，併諭知被告應依如附件所示本院10
    0年度司南調字第214號調解筆錄所示內容履行賠償義務。倘
    被告未遵循本院諭知之緩刑期間所定負擔而情節重大者，檢
    察官得依刑事訴訟法第476條及刑法第75條之1第1項第4款之
    規定，聲請撤銷本案緩刑之宣告，併予敘明。
據上論斷，應依刑事訴訟法第273條之1第1項、第299條第1項前
段，刑法第185條之4、第276條第1項、第51條第5款、第74條第1
項第1款、第2項第3款，刑法施行法第1條之1，判決如主文。
本案經檢察官王誠到庭執行職務。
中    華    民    國   100    年    12    月    29    日
                       交通法庭  法  官  黃聖涵
以上正本證明與原本無異。
如不服本判決應於收受本判決後10日內向本院提出上訴書狀，並
應敘述具體理由。其未敘述上訴理由者，應於上訴期間屆滿後20
日內向本院補提理由書狀（均須按他造當事人之人數附繕本）「
切勿逕送上級法院」。
                                 書記官  吳揆滿
中    華    民    國   100    年    12    月    29    日
附錄本案論罪科刑法條全文：
中華民國刑法第185條之4
（肇事遺棄罪）
駕駛動力交通工具肇事，致人死傷而逃逸者，處6月以上5年以下
有期徒刑。
中華民國刑法第276條
（過失致死罪）
因過失致人於死者，處2年以下有期徒刑、拘役或2千元以下罰金
。
從事業務之人，因業務上之過失犯前項之罪者，處5年以下有期
徒刑或拘役，得併科3千元以下罰金。